【裁判字號】    99,抗,128
【裁判日期】    990924
【裁判案由】    拍賣抵押物
【裁判全文】
臺灣士林地方法院民事裁定               99年度抗字第128號
抗  告  人  甲○○
相  對  人  國泰世華商業銀行股份有限公司
法定代理人  乙○○
上列抗告人因與相對人間拍賣抵押物事件，對於中華民國99年4
月30日本院99年度拍字第177號裁定提起抗告，本院裁定如下：
    主  文
抗告駁回。
抗告程序費用新臺幣壹仟元由抗告人負擔。
    理  由
一、按抵押權人，於債權已屆清償期，而未受清償者，得聲請法
    院拍賣抵押物，就其賣得價金而受清償。民法第873 條定有
    明文。而上開規定，為民法物權編修正前設定之最高限額抵
    押權所準用，此觀諸民法物權編施行法第17條、民法第881
    條之17等規定自明。是抵押權人依此項規定聲請拍賣抵押物
    係屬非訟事件，法院所為准駁之裁定，無確定實體法上法律
    關係存否之性質，於債權及抵押權之存否無既判力，故袛須
    其抵押權已經依法登記，且債權已屆清償期而未受清償，法
    院即應為准許拍賣抵押物之裁定。至對於此項法律關係有爭
    執之人，自得提起訴訟以資救濟，不得僅以抗告程序聲明其
    爭執，並據為廢棄拍賣抵押物裁定之理由（最高法院民國51
    年10月8 日民刑庭總會決議(三)參照）。
二、本件相對人主張：抗告人為第三人陳明德擔任連帶保證人，
    保證陳明德對相對人所負房屋貸款、信用卡消費款債務之履
    行，並以原裁定附表所示之不動產土地部分（下稱系爭不動
    產）為相對人設定最高限額抵押權，且經依法登記。因陳明
    德未清償對相對人所負之信用卡消費債務，全部債務視為到
    期等情，有相對人提出之他項權利證明書、抵押權設定契約
    書、貸款契約書、信用卡申請書（以上均影本）、建物登記
    謄本等各1 件為證。原審據以准許相對人拍賣抵押物之聲請
    ，即無不當。
三、抗告意旨略以：陳明德因財務有困難，故其房屋貸款均由抗
    告人負擔。抗告人每月皆依約繳納本息新臺幣（下同）2 萬
    4,438 元，相對人主張抗告人自民國99年2 月5 日起即未依
    約繳納本息，顯非實在。況抗告人尚未清償之本金、利息合
    計應為397 萬1,990 元，與相對人所述之431 萬2,456 元不
    符，為此提起抗告，請求廢棄原裁定云云。
四、惟查，抗告人為陳明德擔任連帶保證之範圍，除房屋貸款外
    尚包含信用卡消費款，此觀諸相對人所提出之貸款契約書（
    原審卷第11頁至第15頁）自明。陳明德既有未依約繳納信用
    卡消費款之情，則依貸款契約書第3 章第4 條第1 款約定，
    全部債務已視為到期。抗告人以其並未遲繳房屋貸款為由置
    辯，縱所稱屬實，亦係實體上之爭執，揆諸首揭說明，應由
    抗告人另行提起訴訟以資解決，本件為非訟程序，不得加以
    審究。
五、綜上，原審為准予拍賣抵押物之裁定，於法尚無不合，抗告
    人指摘原裁定不當，聲明廢棄，為無理由，應予駁回。
六、爰依法裁定如主文。
中    華    民    國    99    年    9     月    24    日
                  民事第二庭  審判長法  官  方彬彬
                                    法  官  周群翔
                                    法  官  王怡雯
以上正本證明與原本無異。
如不服本裁定，僅得於收受本裁定正本送達後10日內，以適用法
規顯有錯誤為理由，向本院提出再抗告狀（須附繕本一份及繳納
再抗告裁判費新臺幣1000元）。再抗告時應提出委任律師或具有
律師資格之人之委任狀；委任有律師資格者，另應附具律師資格
證書及釋明委任人與受任人有民事訴訟法第466 條之1 第1 項但
書或第2項所定關係之釋明文書影本。
中    華    民    國    99    年    9     月    28    日
                                    書記官  桂大永

司法院資訊處製作；財團法人民間司法改革基金會備份。
